臺灣南投地方法院刑事判決
111年度審易字第33號
公  訴  人  臺灣南投地方檢察署檢察官
被      告  曾仕杰




上列被告因竊盜案件，經檢察官提起公訴（110年度偵緝字第201
號），因被告於準備程序中就被訴事實為有罪之陳述，經告以簡
式審判程序之旨，並聽取當事人意見後，本院合議庭裁定由受命
法官獨任進行簡式審判程序，判決如下：
    主    文
曾仕杰犯踰越安全設備侵入住宅竊盜罪，處有期徒刑陸月，如易
科罰金，以新臺幣壹仟元折算壹日。
未扣案之犯罪所得手提電腦及電腦主機各壹台，均沒收之，於全
部或一部不能沒收或不宜執行沒收時，追徵其價額。
    犯罪事實
一、曾仕杰意圖為自己不法之所有，基於竊盜之犯意，於民國10
    3年1月30日18時43分前不久之某時點，前往戴秀娟位於南投
    縣○○鎮○村路0號之住宅（兼營好口味食品工廠），並自該住
    宅之氣窗攀爬侵入屋內，徒手竊取戴秀娟所有之手提電腦及
    電腦主機各1台（價值合計約新臺幣【下同】3萬元）得手後
    ，旋即逃離現場。
二、案經南投縣政府警察局埔里分局報告臺灣南投地方檢察署檢
    察官偵查起訴。
    理     由
一、本件被告曾仕杰所犯均係死刑、無期徒刑或最輕本刑為3年
    以上有期徒刑或高等法院管轄第一審案件以外之罪，其於準
    備程序期日就被訴事實為有罪之陳述，經本院告知簡式審判
    程序之旨，並聽取公訴人及被告之意見後，依刑事訴訟法第
    273條之1第1項規定，裁定進行簡式審判程序，是依刑事訴
    訟法第273條之2規定，本件之證據調查，不受同法第159條
    第1項、第161條之2、第161條之3、第163條之1及第164條至
    第170條規定之限制。
二、認定犯罪事實所憑之證據及理由：
　　上開犯罪事實，業據被告於偵查中及本院審理時坦承不諱，
    並經證人即被害人戴秀娟於警詢時及偵查中證述在卷，復有
    內政部警政署刑事警察局108年7月17日刑紋字第1080067491
    號鑑定書、南投縣政府警察局刑案現場證物清單、勘察採證
    同意書及現場照片（見警卷第6至12頁、偵字卷第13至29頁
    ）等件附卷可稽，足認被告任意性自白與事實相符，其上開
    犯行堪以認定。
三、論罪科刑：
  ㈠按行為後法律有變更者，適用行為時之法律。但行為後之法
    律有利於行為人者，適用最有利於行為人之法律，刑法第2
    條第1項定有明文。查被告為本案上揭行為後，刑法第321條
    第1項於108年5月29日修正公布，並自同年月31日起施行，
    修正前該條項原規定法定刑為「處六月以上五年以下有期徒
    刑，得併科新臺幣十萬元以下罰金」；修正後規定「六月以
    上五年以下有期徒刑，得併科五十萬元以下罰金」將其中罰
    金刑度由10萬元提高為50萬元。經比較新舊法之結果，修正
    後該條項並未有利於行為人，自應依刑法第2條第1項前段之
    規定，適用被告行為時即108年5月29日修正前之刑法第321
    條第1項之規定。
　㈡次按修正前刑法第321條第1項第2款規定將「門扇」、「牆垣
    」、「其他安全設備」並列，則所謂「門扇」專指門戶而言
    ，指分隔住宅或建築物內外之間之出入口大門而言。而所謂
    「其他安全設備」，指門扇牆垣以外，依通常觀念足認防盜
    之一切設備而言，如門鎖、窗戶、房間門或落地門、窗均屬
    之（最高法院73年台上字第3398號判決意旨參照）。經查，
    被害人上址住宅所裝設之氣窗，依卷附現場照片觀之，係用
    以阻隔他人任意侵入，而具防閑之功能，堪認屬修正前刑法
    第321條第1項第2款所指之「其他安全設備」無訛，是被告
    於上述時地，自被害人上址住宅氣窗處侵入屋內，應該當修
    正前刑法第321條第1項第2款之踰越安全設備。是核被告所
    為，係犯修正前刑法第321條第1項第1款、第2款之踰越安全
    設備侵入住宅竊盜罪。公訴意旨認被告本案係犯刑法第321
    條第1項第1、2款之加重竊盜罪，容有未洽，然本院於準備
    程序及審理時業已當庭諭知被告前述修正前之規定，而無礙
    於被告防禦權之行使，併此敘明。
  ㈢爰以行為人之責任為基礎，審酌被告前已有多次竊盜前科之
    素行狀況，此有臺灣高等法院被告前案紀錄表附卷可佐，其
    竟不思循正途以獲取財物，而以上開不正方法竊取被害人所
    有之財物，顯然欠缺尊重他人財產權之觀念，所為應予非難
    ；兼衡其犯後尚知坦承犯行，然迄今仍未與被害人達成和解
    或調解並賠償損害之犯後態度；暨考量被告於本院審理時自
    陳為國中畢業之智識程度，未婚，入監前與母親同住，無需
    扶養之人，入監前月薪大約3萬5千元之生活狀況等一切情狀
    ，量處如主文所示之刑，並諭知易科罰金之折算標準。
四、沒收部分：
    被告行為後，刑法關於沒收之規定業於104年12月30日修正
    公布，依刑法施行法第10條之3第1項規定，自105年7月1日
    施行生效，而刑法第2條第2項修正後明定：「沒收、非拘束
    人身自由之保安處分適用裁判時之法律。」，又依刑法施行
    法第10條之3第2項規定：「105年7月1日前施行之其他法律
    關於沒收、追徵、抵償之規定，不再適用。」，是刑法關於
    沒收之規定既已全盤修正，除特別法有另對刑法修正後之沒
    收規定特別規範外，均應回歸刑法一體適用。次按犯罪所得
    ，屬於犯罪行為人者，沒收之；前2項之沒收，於全部或一
    部不能沒收或不宜執行沒收時，追徵其價額，刑法第38之1
    條第1項、第3項分別定有明文。經查，被告本案行竊所得之
    手提電腦及電腦主機各1台，為其本案犯罪所得，且均未扣
    案，亦未實際合法發還被害人，爰依刑法第38條之1第1項前
    段、第3項之規定宣告沒收，並於全部或一部不能沒收或不
    宜執行沒收時，追徵其價額。
據上論斷，依刑事訴訟法第273條之1第1項、第299條第1項前段
，判決如主文。
本案經檢察官簡汝珊提起公訴，檢察官吳宣憲到庭執行職務。
中　　華　　民　　國　　111 　年　　3 　　月　　15　　日
                  刑事第四庭  法  官    林昱志
以上正本與原本無異。
如不服本判決應於收受送達後20日內向本院提出上訴書狀，並應
敘述具體理由；其未敘述上訴理由者，應於上訴期間屆滿後20日
內向本院補提理由書（均須按他造當事人之人數附繕本）「切勿
逕送上級法院」。
告訴人或被害人如對於本判決不服者，應具備理由請求檢察官上
訴，其上訴期間之計算係以檢察官收受判決正本之日期為準。
                              書記官    陳淑怡
中　　華　　民　　國　　111 　年　　3 　　月　　15　　日

附錄本案論罪科刑法條:
修正前中華民國刑法第321條
犯竊盜罪而有下列情形之一者，處6月以上、5年以下有期徒刑，
得併科新臺幣10萬元以下罰金：
一、侵入住宅或有人居住之建築物、船艦或隱匿其內而犯之者。
二、毀越門扇、牆垣或其他安全設備而犯之者。
三、攜帶兇器而犯之者。
四、結夥三人以上而犯之者。
五、乘火災、水災或其他災害之際而犯之者。
六、在車站、埠頭、航空站或其他供水、陸、空公眾運輸之舟、
    車、航空機內而犯之者。
前項之未遂犯罰之。